臺灣高等法院臺中分院刑事判決　　　　　　　　九十一年度重上更(二)字第二四號
　　上　訴　人
　　即　被　告　甲○○
　　選任辯護人　周啟同
　　上　訴　人
　　即　被　告　庚○○
右上訴人，因被告業務侵占案件，不服臺灣臺中地方法院八十三年度訴字第三五０一
號，中華民國八十三年十二月二十一日第一審判決（起訴案號：臺灣臺中地方法院檢
察署八十三年度偵字第一０七三六號），提起上訴，經本院判決後，由最高法院發回
審理，本院判決如左：
    主  文
原判決撤銷。
甲○○共同連續意圖為自己不法之所有，而侵占對於業務上所持有之物，處有期徒刑
壹年。
庚○○共同連續意圖為自己不法之所有，而侵占對於業務上所持有之物，累犯，處有
期徒刑拾月。
    事  實
一、庚○○（原姓名為黃志庸，八十九年一月間更名）曾於民國（下同）七十八年間
    因侵占罪，經臺灣臺中地方法院判處有期徒刑六月，並經本院判決上訴駁回而確
    定，於七十九年十二月三十一日執行完畢，猶不知悔改。緣甲○○與丁○○、蔣
    中一、許武雄、己○○（別名游妮可）、戊○○（別名陳佳佳）、丙○○、蔡函
    函等人，於八十二年六月間在臺中巿民權路五五九號三樓Ａ室，合夥經營名稱為
    香奈兒商行之酒店，甲○○並擔任該酒店之會計，為從事業務之人，庚○○則經
    甲○○介紹擔任該酒店小菜之供應商，詎甲○○、庚○○二人竟共同意圖為自己
    不法之所有，基於概括之犯意，於八十二年六月間起至八十三年一月間止，連續
    就甲○○業務上所持有之香奈兒商行酒店之款項，合計新臺幣（下同）一百六十
    四萬九千三百二十五元，共同侵占入己，交由庚○○週轉使用，其中於八十三年
    一月十一日，將丁○○為香奈兒商行酒店向友人辛○○調現七十四萬五千元，欲
    存入萬泰商業銀行丁○○帳戶，以供發放酒店員工薪資之使用，由甲○○庚○○
    共謀將其中之六十萬元，逕交黃志庸週轉使用，甲○○僅將餘額十四萬五千元存
    入銀行帳戶。甲○○另基於上開概括犯意，於上開時間內將客戶簽單帳款合計二
    百八十八萬九千零四十五元（即黃鴻隆會計師鑑定查核報告所列香奈兒商行八十
    二年六月至九月應付股利扣客戶消費未回帳明細表內，關於股東丁○○名下簽單
    一百八十九萬九千三百三十二元、股東陳佳佳名下簽單六十一萬零九百九十二元
    、股東游妮可名下簽單三十七萬八千七百二十一元部分），侵占入己花用。迄八
    十三年二月間，丁○○查覺帳目有異，始循線查悉上情。
二、案經丁○○訴由臺灣臺中地方法院檢察署檢察官偵查起訴。
    理  由
一、訊據上訴人即被告（下稱被告）甲○○、庚○○二人，固坦承有於上開時地，由
    甲○○自行支用上開七十四萬五千元款項中之六十萬元，供庚○○使用之情事，
    惟均矢口否認有上開連續業務侵占犯行，被告甲○○並先後辯稱：其雖有私下借
    款予庚○○，但係自己之款項，並未私自挪用酒店之帳款，且切結書係遭告訴人
    等人脅迫所簽訂，酒店之帳款本身不清楚，會計師所鑑定之結果並不正確，而六
    十萬元係被告庚○○向酒店臨時週轉，隔天即將錢匯還，其並無侵占犯行云云。
    被告庚○○，則辯稱伊係暫時借用上開六十萬元款項，於翌日即匯還，並無侵占
犯意，而酒店帳目不清，款項不明與伊均無涉，伊事先均不知情云云。惟查：
(一)右揭甲○○侵占酒店帳款及丁○○己○○戊○○簽單帳款合計四百多萬元（其中
    於八十三年一月十一日將現金六十萬元挪交庚○○）之犯罪事實，業據告訴人丁○○先後於偵審中指訴綦詳，並經被害人即香奈兒商行之股東己○○、戊○○證
    稱明確（參見本院上訴卷一第一三九至一四三頁，八十四年八月四日訊問筆錄）
    。又證人即繼被告甲○○之後，接任香奈兒商行會計職務之姜麗雲、香奈兒商行
    之收帳員劉淑娥，亦於本院調查時結證屬實（參見本院上訴卷一之八十四年七月
    二十八日、八月四日訊問筆錄，卷二之八十四年十一月十七日訊問筆錄），復有
    被告甲○○所書立坦承挪用香奈兒商行款項之切結書、切結承擔書、切結擔保書
    各一份在卷可佐（參見偵查卷八至十一頁），且有本院囑託鑑定人黃鴻隆會計師
    鑑定查核後，提出鑑定查核報告一份附卷可稽，事證至為明確。再者，被告甲○○於八十三年七月十三日第一次偵查中，供承：簽訂切結書時並未遭人脅迫，六
    月至九月份的帳沒有查，雙方只查核九月至十二月的帳，其當時有表示沒有這麼
    多款項云云，核與證人林尚理證述被告甲○○簽訂切結書係在自願下所為，款項
    係雙方認同之後才寫下的等情相符（參見偵查卷十七至十九頁），則被告甲○○
    嗣後於偵審中改稱對帳時遭人脅迫，當時帳目不清云云，無非係卸責之詞，不足
    採信。又被告甲○○、庚○○二人於偵查中、原審時已坦認：在銀行時有將六十
    萬元交付庚○○使用之犯行（參見偵查卷二五頁，原審卷十八頁），甲○○並於
    原審時再坦認有挪用六、七十萬元借給庚○○，其他是作帳作不好云云在卷（參
    見原審卷四五頁、五十頁背面），嗣於上訴本院時，坦承：八十二年十月至十二
    月間陸續挪用七十萬元，供被告庚○○週轉，事先沒有讓丁○○知道，庚○○知
    悉該款項係其業務持有而挪用。且八十三年一月十一日，有將告訴人交付現款之
    其中六十萬元交予庚○○使用，前面所稱七十萬元並不包括此六十萬元，庚○○
    知悉該款係欲供發薪使用云云（參見本院上訴卷一第二三至二五頁），復於本院
    再供稱：其曾向丁○○承認侵占七十多萬元交予庚○○，庚○○是否認三百多萬
    元，七十多萬元有承認。庚○○陸續還了十幾萬元，迄今尚欠其六十多萬元云云
    ，核與被告庚○○所供稱：「（甲○○之供述對否）對的」、「（除了這六十萬
  元，還從甲○○處拿了若干）有陸陸續續拿過頂多幾十萬元而已，借的都有還他
    」、「（是否這樣呢）對」等語，至為相符（參見同上卷三七頁背面、三八頁）
    ，佐以甲○○、丁○○於本院上訴審時供承甲○○已以房屋抵償該七十萬元款項
    等情相符（參見同上卷二四、二五頁），可見被告甲○○庚○○除共同侵占該六
    十萬元以外，甲○○另有侵占該酒店至少七十萬元供事先知情之庚○○使用情事
    ，均極明顯。嗣經本院將雙方所提交之帳目，委請鑑定人黃鴻隆會計師鑑定查核
    後，認定「‧‧‧按被告身兼 (香奈兒商行)會計與出納職務，因此，倘須負起
    保管有價證券責任，則被告應歸還香奈兒商行之款項將增至0000000元」
    ，此有該外放之鑑定查核報告一份可憑，經提示該鑑定報告，被告甲○○亦坦承
    其應償還香奈兒商行現金0000000元，該款項其應負責云云在卷（參見同
    上卷九六頁正面、背面），益見被告甲○○確有侵占酒店之上開一百六十多萬元
    現金無訛。其後，被告甲○○於本院上訴審時另供稱「（依你之算法，有無侵占
    香奈兒商行之款項？）現金部分有的，是交與黃志庸週轉的」、「（侵占若干？
    ）我挪用一百多萬元現金，之後剩下八十多萬元未還而已」、「（至於客戶之本
    票簽單呢）這我未侵占」云云，被告庚○○亦供稱「（甲○○從香奈兒商行侵占
    若干交給你？）有一百多萬元，其間有借有還，剩下不多」、「（還剩下若干？
    ）八十多萬元未還而已，甲○○說的對」云云（參見本院上訴卷二第二二、二三
    頁），則衡諸常情，被告甲○○若未有侵占酒店現金一百六十多萬元之情事，豈
    有於原審及本院時承認上開侵吞犯罪之理，且甲○○先後多次在本院明確供稱被
    告庚○○事先知情，庚○○亦坦認甲○○所供金額屬實，又被告甲○○僅係該酒
    店會計，依告訴人丁○○所供，其每月薪資僅四、五萬元云云（參見原審卷三十
    頁），則甲○○能否不定期有鉅額現金借給庚○○週轉使用，自有可疑。況且，
    告訴人指稱被告二人係同居關係，且由甲○○介紹庚○○該酒店之小菜生意云云
    （參見偵查卷六頁背面、二四頁背面、二五頁），足見被告二人關係匪淺，且被
    告庚○○若非事先知情，何以在甲○○與告訴人等人對帳協調有結果時，可立即
    趕至現場，並當場於甲○○所簽交付告訴人丁○○之票據後面背書保證（參見偵
    查卷十八頁背面，林尚理之證詞），庚○○復於本院調查時，再三供認除該六十
    萬元外，有收受甲○○七十多萬元、一百多萬元現金之理，況該二人所供挪用款
    項前後所供，亦屬相符，顯見被告二人有共同犯行，至為明顯，則被告甲○○於
    本院更審時改稱所辯云云，無非係卸責之詞，被告庚○○空口否認事先知情，核
    係畏究之詞，均難採信。
(二)依鑑定人黃鴻隆會計師之鑑定查核報告所載「‧‧‧按酒店行業屬性，客戶消費
    掛帳之帳款（俗稱簽單），例須由各負責幹部（係股東成員）吸收，是每屆分紅
    核算，首須將各股東負責之簽單（未收應收帳款），自其個人應分配之股息、紅
    利項下扣除後，再行計算應發放現金數。香奈兒商行亦然，是其八十三年一月十
    一日之資產負債表，所顯示應收帳款餘額0000000元，係經香奈兒商行於
    八十二年十一月九日分配八十二年六至九月份股息紅利時，扣除該期間（六月至
    九月）截至分配日止尚未回收之簽單0000000元，及酒卡七六四三一三元
    （均帳列應收帳款）後之餘額，此餘額刻已經原告（指告訴人丁○○）、被告（
    指被告甲○○）雙方承認不諱；惟原告對於上揭抵扣紅利簽單中，屬於其個人所
    有部分計0000000元，卻堅稱未收到簽單，被告甲○○亦未能提出任何有
    力之簽收（移轉）證明，因被告甲○○身兼會計與出納職務，故倘須負起保管有
    價證券（簽單）責任，則被告甲○○可能應負責歸還香奈兒商行0000000
    元，甚或0000000元之簽單或約當折現數」，佐以被告甲○○所立上開切
    結書內容，可見，擔任該酒店會計職務之被告甲○○，除侵占上開現金0000
    000元外，就該酒店簽單之帳目不清，能否謂被告毫無責任，甚或逕認被告並
    無侵占犯行，自有可疑。被告甲○○雖於原審及本院調查時，矢口否認該帳單部
    分之侵占犯行，並於本院提示該鑑定查核報告時辯稱「（你帳單部分如何解釋？
    ）三百九十萬六千七百六十九元，這是八十二年六至九月份簽單，八十二年十一
    月七日當日已在金鱷魚餐廳交付各股東了」云云（參見本院上訴卷一第九六頁背
    面），然查，當日出庭之告訴人丁○○，否認有收受簽單，證人即該酒店之酒保
    兼收帳員劉淑娥亦證稱「八十二年六月至九月份之帳單，我收到貨款就交與甲○○簽收入賬，如未收到款，我就把簽單交還她（指甲○○）保管」云云（參見同
    上卷九七、九八頁），而香奈兒商行之其他股東即證人己○○、戊○○，就上開
    鑑定查核報告所列屬於其等名下之簽單，於本院調查時均否認有於分配八十二年
    六至九月紅利時，分配該簽單云云，證人即該酒店之會計姜麗雲於同日亦到庭證
    稱「八十二年十月間進去酒店擔任會計」、「甲○○尚未離職，她當時擔任總會
    計，我在幫她」、「江小姐於八十三年一月十一日在銀行發生七十萬元事情之後
    ，丁○○要她交出總會計給我接帳，她無法交出三百多萬元之本票，交不出來，
    律師又派二位人員協助，她也承認簽了支票，但又不兌現」等語（參見同上卷一
    四０至一四二頁），對照被告甲○○於案發所書之切結書內容，另有侵占丁○○
    之0000000元，核與鑑定結果之丁○○部分（0000000元）大致相
    符，而被告甲○○於偵查中卻供稱：六月至九月份之帳，沒有查云云，則被告甲○○既係酒店之會計兼出納，未能證明丁○○、己○○、戊○○於分配八十二年
    六至九月紅利時，已分配各該簽單，而丁○○等三人且明確證稱未分配收到該簽
    單等語在卷，是其上開所辯已交付各股東云云，是否可信，顯有可疑。
(三)又證人即該酒店另一股東許武雄，於本院調查時先後證稱「她是提出帳目表，均
    無明細，與裡面帳目不符，核對三天還無法對出來，又推說有二百多萬元簽單票
    據在公司，結果又提不出來，結果無法交帳，我們其他股東就找執行董事丁○○
    」、「（你有無分到紅利）幾萬元吧，約八十二年九月份結帳，分到之紅利未領
    出，再加入股本」、「第一次分紅，甲○○差一百多萬元之簽單，說放在公司，
    交代不清，是八十二年九月份之事情」云云（參見本院上訴卷二第九頁背面，五
    八、五九頁），證人姜麗雲亦證稱「本件貴院指定安利會計事務所鑑定後，我與
    丁○○、甲○○與會計師逐筆核對始輸入電腦，應沒問題‧‧‧當核對時如有問
    題均已理清了」等語（參見同上卷六十頁），足見該帳款簽單，應係由被告甲○○負責保管，至為明顯，則被告甲○○既未能交出該等簽單，以供查核，衡情該
    部分之簽單帳款應係由被告甲○○予以私自挪用，要堪認定。再者，香奈兒商行
    另一股東即證人丙○○，於本院調查時固證稱：上開鑑定查核報告所列伊個人名
    下之簽單，伊於分配紅利時，已分配該簽單，伊加入四個月就退股云云，核與證
    人即另一股東許武雄於本院調查時所證：伊於八十二年九月份分配紅利時，有分
    到伊及朋友之簽單云云（參見同上卷八十頁、五八頁背面），雖屬相符，但查，
    證人許武雄先後所供，尚非一致，且被告甲○○既係於八十二年十一月七日始分
    配丁○○、己○○、戊○○之簽單，則證人許武雄上開八十二年九月間分配簽單
    之供述，不僅與丙○○所供未合，且縱使屬實，顯與本案爭執之十一月七日分配
    重點不相涉，自難資為被告甲○○上開辯詞之有利認定。又證人丙○○於本院更
    審時，再供稱「（八十二年九月份結算時，丁○○有無拿回簽單）應該都有，拿
    回去也要收帳，當時我之所以退股是因為股東所辦金卡的錢並無拿回公司，所以
    我看股東不清楚，就退股了」、「結算時八十二年六月至九月，有無紅利可分）
    有，股金與紅利另外算，扣除簽單後有無紅利，因時間太久忘了」、「八十二年
    九月在金鱷魚餐廳分配，所有股東都有到場」云云（參見本院更一卷一第三八頁
    、一一五頁），核與伊先前所供及丁○○等人所供係十一月七日分配等等，均有
    未合，而證人己○○經本院拘提後，證稱「（這些客戶簽單，你有無去收款）忘
    記了，那些簽單也沒有在我手中，這些客戶住址我也不知道」云云（參見同上卷
    一五五頁背面），對照其於本院上訴審時之證詞，顯見己○○、丙○○之上開證
    詞，均難為被告有利之認定。其後，經本院傳喚告訴人後，依其於本院九十年十
    月三日更審時所證情節（參見本院更一卷二第十二至十八頁），雖與其於先前之
    偵審中所供，稍有出入，並曾證稱「但簽發的帳單我印象中大約只有回收三成左
    右而已」云云（參見本院更一卷二第十六頁），但該日訊問距離案發時已八年，
    證人之供稱容有未充分，甚或前後不一，顯與常情無違，況該證人猶明確指稱「
    當初尚有二百多萬元的應收帳款為（應係未之誤）收取‧‧‧但不管怎麼說，被
    告二人既已侵吞公司的款項，自與法不容，請依法判決」等語在卷，核與證人告
    訴時指稱之金額大致相符，顯見告訴人上開簽單帳款一百八十多萬元遭侵吞，要
    堪認定，則被告空口所辯其未侵吞酒店上開簽單帳款合計二百八十多萬元云云，
    自難遽信。又告訴人上開被害情事，已臻明確，本院更二審時多次傳喚，雖未據
    其出庭應訊，已無礙上情之認定，併此敘明。
(四)證人丙○○復於本院更二審時，到庭證稱「（會計是何人）我進去到離開都是她
    （指被告甲○○）」、「我的客人部分，分紅時都有把我的客戶沒有繳錢的簽單
    拿回來」、「（你是作三個月就離職，還是作到分紅的時候才離職）我只知道我
    離職時有分紅」、「我最早離職」、「（丁○○應該分擔的簽單是否有拿回去）
    有」、「（拿回多少錢）我不知道」云云（參見本院更二卷八四至八九頁），對
    照伊於本院上訴審、更一審時之證詞，佐以伊於八十三年一月案發當時已離職，
    顯見伊之證詞，與告訴人丁○○、己○○、戊○○，均有不同，自難遽為被告有
    利之認定。再者，依上所述，該酒店於八十二年十一月八日在臺中市金鱷魚餐廳
    ，固有會算分紅之情事，但距離被告甲○○於八十三年二月五日所簽之切結書，
    已有三個月之久，且經本院上訴審時將雙方所提交之帳目送請會計師鑑定在案，
    並認定有上開0000000元、0000000元款項分別遭侵吞，則被告選
    任辯護人猶執未經任何人簽名認可之所謂淨利結算表、告訴人挪用酒店之現金支
    票計算表、告訴人返還酒店之刷卡客票計算表、告訴人向酒店借用支票計算表、
    退票客票明細表等（參見原審卷三七至四二頁），辯稱告訴人於八十二年十一月
    八日會算時，積欠酒店0000000元，另積欠酒店甚多款項，而陳佳佳係告
    訴人之人頭，伊與己○○均無紅利可分，更有欠款未償，鑑定時未將上列情事一
    併審酌，該鑑定查核報告自非實在云云（參見本院更二卷五十頁及九十一年七月
    二十三日辯護意旨狀），顯難採取，其請求告訴人交出所有傳票以利另次鑑定，
    亦非可採。綜上各情，被告甲○○確有與庚○○共同挪用香奈兒商行之款項00
    00000元外，另有侵吞客戶簽單帳款，亦甚明確，洵堪認定，則將鑑定查核
    報告所載，丁○○簽單額0000000元、戊○○（即陳佳佳）簽單額六一０
    九九二元、己○○（即游妮可）簽單額三七八七二一元加以合計，其總額為00
    00000元，自堪認定係遭被告甲○○侵吞之簽單帳款總額。且證人己○○、
    戊○○於本院上訴審時已到庭證稱在卷，該事項亦已明確，復經本院更二審時多
    次傳喚，並未出庭，自無再傳喚作證必要。至證人即酒店股東蔣中一、蔡函函，
    就被告甲○○主張其等曾受分配取得其等名下之簽單，迄未出面表示異議，而證
    人許武雄、丙○○已先後證稱如上，自難謂被告甲○○有挪用丙○○、許武雄、
    蔣中一、蔡函函名下簽單帳款之情事。又被告甲○○至今，無法提出簽單帳款姓
    名者之住址以供傳喚，而依鑑定查核報告，亦無住址或身分證統一編號可資調查
    傳喚，本院自無從傳喚各該消費客戶，附此敘明。
(五)又被告甲○○庚○○二人，於八十三年一月十一日將丁○○為香奈兒商行調取欲
    存入萬泰商業銀行丁○○帳戶內，以供發放員工薪資款項七十四萬五千元之其中
    六十萬元，共同挪用之犯行，業據告訴人丁○○於偵審中指訴甚詳，並有該支票
    存款對帳單可據（參見原審卷四七頁），被告二人於偵審中亦不否認支用該款之
    情事，雖均先辯稱：該六十萬元於挪用後翌日即匯回香奈兒商行帳戶，其等無侵
    占犯意云云，再改稱該款尚非酒店所有云云。惟查，告訴人丁○○指稱係其發現
    被告甲○○涉嫌挪用該款後，質問被告甲○○，被告甲○○始匯回云云（參見偵
    查卷二六頁背面，原審卷三十頁背面），且被告庚○○復供稱伊先前曾知會丁○○欲借用該款，惟遭丁○○拒絕，然因有急用，始予挪用等語（參見偵查卷二五
    頁），則被告二人，就該六十萬元部分，既遭拒絕借用在先，仍擅自挪用，且於
    遭懷疑後始匆促匯回，自堪認被告甲○○庚○○二人，自始即有不法所有之意圖
    ，彰彰明甚。再者，上開款項係告訴人丁○○向友人辛○○調借，欲供酒店員工
    發薪之使用等情，業據告訴人先後指稱在卷，並有外放之辛○○存摺證物可稽考
    ，則該款既係甲○○在銀行時，本於酒店會計身分所收受，自屬該酒店所持有，
    當時甲○○縱尚未存入銀行帳戶，即遭被告二人共同私自挪用，亦堪認係業務侵
    占之犯行，甚為灼然，此觀同日甲○○另有存入餘額之十四萬五千元情事自明，
    則被告二人於本院更審時上開改辯之詞，無非係卸責之詞，礙難採信。從而，被
    告甲○○上開連續業務侵占犯行，被告庚○○上開共同侵占酒店0000000
    元（其中於八十三年一月十一日挪用六十萬元）款項之犯行，均極為明確，不容
    被告二人空口狡辯而卸責，是其等二人上開犯行，均堪認定。
二、核被告甲○○上開侵占酒店款項、簽單帳款所為，係犯刑法第三百三十六條第二
    項之業務侵占罪。而被告庚○○上開侵占酒店款項0000000元（其中於八
    十三年一月十一日侵吞六十萬元）之所為，核係共犯刑法第三百三十六條第二項
    業務侵占罪，被告二人間，就該0000000元（其中於八十三年一月十一日
    六十萬元）犯行間，彼此間有犯意聯絡及行為分擔，均為共同正犯，且被告庚○○雖非從事業務之人，惟其與有特定關係之被告甲○○（即從事業務之人）共同
    實施犯罪，依刑法第三十一條第一項之規定，應以有特定關係之共犯論。又上開
    戊○○、己○○遭侵吞之簽單款（各為六一０九九二元、三七八七二一元），雖
    未據檢察官起訴，但與起訴部分有裁判上一罪關係，本院自應一併審理。且被告
    甲○○、庚○○前後多次犯行，時間緊接，手段相同，顯係基於概括之犯意反覆
    而為，且觸犯構成要件相同之罪名，核為連續犯，均應依刑法第五十六條規定，
    各以一罪論，並均加重其刑。又被告庚○○曾於七十八年間犯侵占罪，經原審及
    本院判處有期徒刑六月確定，於七十九年十二月三十一日執行完畢之情事，有臺
    灣臺中地方法院檢察署刑案資料查註紀錄表在卷可按，其於上揭有期徒刑執行完
    畢後，在五年以內再犯本件有期徒刑以上之罪，核為累犯，應依刑法第四十七條
    規定加重其刑，並依法遞加重之。原審經審理之結果，認被告甲○○、庚○○二
    人罪證明確，予以論科，固非無見。惟查，上開香奈兒商行係被告甲○○與丁○○、蔣中一、許武雄、己○○、戊○○、丙○○、蔡函函等人合夥經營，並非丁○○獨資經營，則原審認定係丁○○所獨資經營，已有未洽。又被告二人侵占香
    奈兒商行之款項為一百六十四萬九千三百二十五元，甲○○另外侵吞客戶簽單帳
    款二百八十八萬九千零四十五元，已如上述，乃原審認定被告甲○○係侵占香奈
    兒商行所有款項計一百六十一萬五千一百零八元，及丁○○所有之一百八十六萬
    零九百二十三元（與起訴書記載相同），均有違誤。又依上所述，被告庚○○僅
    就0000000元（其中於八十三年一月十一日侵吞六十萬元）部分，有共同
    犯行，則原審就甲○○另外之侵吞簽單帳款侵占犯行，一併認定庚○○係共犯，
    顯有違誤。被告二人提起上訴，否認上開犯罪，固非可取，惟被告庚○○指摘伊
    並未就簽單帳款有共同犯行，非無理由（詳如後敘），原判決亦有上開可議，即
    屬無可維持，應由本院將原判決撤銷改判。爰審酌被告二人犯罪之動機、所生危
    害、被告甲○○為從事業務之人，竟為上開犯行，惡性較被告庚○○為重，及被
    告庚○○為累犯，素行不佳等一切情狀，分別量處如主文第二項、第三項所示之
    刑，以示懲儆。末查，被告庚○○受合法傳喚，無正當理由不到庭，爰不待其陳
    述，逕行判決如上，併此敘明。
三、公訴意另認被告庚○○就丁○○所有0000000元簽單款，與被告甲○○有
    共同侵占犯行，固非無見。但查，依上所述，被告甲○○固堪認另有該簽帳款之
    侵吞犯行，惟依甲○○、庚○○於偵查中、原審及本院上訴審時之供詞，堪認庚○○所知情並共同參與之犯行，僅止於0000000萬元（其中於八十三年一
    月十一日挪用十萬元，起訴書所載金額則為0000000元），已詳如上開一
    之(一)所述，又告訴人於偵查中所提出切結書，亦無被告庚○○之簽名，則縱使
    庚○○有在該支票上背書，亦堪認係事後應負責之表現，尚難推認被告庚○○就
    簽單款亦有共同犯行，至為明顯，此外，別無客觀證據可佐，則庚○○辯稱伊事
    先未知情，亦未參與該部分犯行，尚堪採信，惟公訴人認與上開有罪部分，有裁
    判上一罪關係，本院爰不另為庚○○此部分無罪之諭知。
據上論斷，應依刑事訴訟法第三百六十九條第一項前段、第三百六十四條、第三百七
十一條、第二百九十九條第一項前段，刑法第二十八條、第五十六條、第三百三十六
條第二項、第三十一條第一項、第四十七條、罰金罰鍰提高標準條例第一條前段，判
決如主文。
本案經檢察官乙○○到庭執行職務
中        華  　    民        國  九 十 一  年     八     月    六 　   日
                                  臺灣高等法院臺中分院刑事第二庭
                                        審判長法  官  羅  禮  政
                                              法  官　陳　欣　安
           法　官  蔡　聰　明
右正本證明與原本無異。
如不服本判決應於收受送達後十日內向本院提出上訴書狀，其未敘述上訴之理由者並
得於提起上訴後十日內向本院補提理由書（均須按他造當事人之人數附繕本）。
                                              書記官  郭　振　祥
中        華  　    民        國  九 十 一  年     八     月    七 　   日
刑法第三百三十六條：
對於公務上或因公益所持有之物，犯前條第一項之罪者，處一年以上七年以下有期徒
刑，得併科五千元以下罰金。
對於業務上所持有之物，犯前條第一項之罪者，處六月以上五年以下有期徒刑，得併
科三千元以下罰金。
前二項之未遂犯罰之。
                                                                        Ｒ
